臺灣板橋地方法院刑事判決　　　　　　94年度訴字第836號
公　訴　人　臺灣板橋地方法院檢察署檢察官
被　　　告　甲○○
上列被告因違反毒品危害防制條例案件，經檢察官提起公訴（94
年度毒偵字第1932號），本院於準備程序進行中，被告就被訴事
實為有罪之陳述，經告知被告簡式審判程序之旨，並聽取當事人
之意見後，合議庭裁定由受命法官獨任進行簡式審判程序，判決
如下：
    主  文
甲○○連續施用第一級毒品，累犯，處有期徒刑壹年，扣案第一
級毒品海洛因（淨重壹點柒壹公克）沒收銷燬之；塑膠吸管貳支
及盛裝上開毒品之包裝袋壹只均沒收。又連續施用第二級毒品，
累犯，處有期徒刑捌月。應執行有期徒刑壹年陸月，扣案第一級
毒品海洛因（淨重壹點柒壹公克）沒收銷燬之；塑膠吸管貳支及
盛裝上開毒品之包裝袋壹只均沒收。
    事  實
一、甲○○曾因偽造文書案，經本院以八十八年度訴緝字第一六
    九號判決處有期徒刑三月，嗣上訴臺灣高等法院後，因撤回
    上訴而確定，並於民國八十九年六月十三日徒刑執行完畢出
    監（於本案構成累犯）。又因施用毒品案件，經法院裁定送
    觀察勒戒後，認有繼續施用毒品之傾向，再經裁定令入戒治
    處所施以強制戒治，後經法院裁定停止戒治付保護管束，於
    八十九年六月二日停止戒治處分出監，九十年一月十七日保
    護管束期滿，業由本院於九十年二月五日以九十年度簡字第
    四十九號為免刑判決確定。再因施用第一級、第二級毒品案
    件，經本院裁定送戒治處所施以強制戒治，於九十三年一月
    九日釋放，刑事部分則經本院以九十二年度訴字第一四一八
    號判決處應執行有期徒刑一年二月，嗣被告撤回上訴而於九
    十三年二月五日確定（現在監執行中，於本案不構成累犯）
    。詎其猶不知悔改，復於強制戒治執行完畢釋放後五年內，
    基於施用第一級毒品海洛因及第二級毒品安非他命之概括犯
    意，自九十三年五月間某日起至九十四年二月十五日十三時
    止，在臺北市○○區○○路四段六十九號十四樓住處，以將
    海洛因摻在香煙內點燃吸食之方式，連續施用第一級毒品海
    洛因多次；又自九十三年五月間某日起至九十四年二月十四
    日十九時止，同樣在上址以將安非他命置於玻璃球內，吸食
    燒烤後所產生煙霧之方式，連續施用第二級毒品安非他命多
    次。嗣於九十四年二月十五日二十一時三十分許，在臺北市
    內湖區○○路○段二九二號地下室停車場為警查獲，甲○○
    旋帶同警方至基隆市安樂區○○○街六二巷二九九號五樓其
    女友住處內，起獲甲○○所有海洛因一包（淨重一‧七一公
    克）、塑膠吸管二支。
二、案經臺北市政府警察局移送臺灣基隆地方法院檢察署呈請臺
    灣高等法院檢察署令轉臺灣板橋地方法院檢察署檢察官偵查
    起訴。
    理  由
一、訊據被告甲○○對於上揭事實坦承不諱，而被告為警查獲後
    所採集之尿液經送檢驗結果，呈安非他命及嗎啡陽性反應，
    有臺灣尖端先進生技醫藥股份有限公司九十四年二月二十四
    日出具之濫用藥物檢驗報告在卷可稽，並有海洛因一包（淨
    重一‧七一公克）及塑膠吸管二支扣案可資佐證。又扣案之
    毒品一包，確含第一級毒品海洛因成分，此有法務部調查局
    九十四年四月六日調科壹字第０四０００三七七八號鑑定通
    知書影本附卷可按。是被告之自白與事實相符，應堪採信。
    又被告因施用毒品案件，經法院裁定送觀察勒戒後，認有繼
    續施用毒品之傾向，再經裁定令入戒治處所施以強制戒治，
    後經法院裁定停止戒治付保護管束，於八十九年六月二日停
    止戒治處分出監，九十年一月十七日保護管束期滿，業由本
    院於九十年二月五日以九十年度簡字第四十九號為免刑判決
    確定。再因施用第一級、第二級毒品案件，經本院裁定送戒
    治處所施以強制戒治，於九十三年一月九日釋放，刑事部分
    則經本院以九十二年度訴字第一四一八號判決處應執行有期
    徒刑一年二月，嗣被告撤回上訴而於九十三年二月五日確定
    等情，有臺灣高等法院被告前案紀錄表一份附卷足憑。從而
    ，本件事證明確，被告於強制戒治執行完畢釋放後五年內，
    再犯施用毒品之犯行均堪以認定，應依法論罪科刑。
二、核被告所為，係犯毒品危害防制條例第十條第一項之施用第
    一級毒品海洛因罪及同條第二項之施用第二級毒品安非他命
    罪。其施用毒品前後之持有毒品行為，應為施用之高度行為
    所吸收，不另論罪。又被告先後多次施用海洛因與安非他命
    之犯行，均時間緊接，方法相同，所犯係構成要件相同之罪
    ，顯係基於概括犯意反覆為之，均為連續犯，各應依刑法第
    五十六條之規定論以一罪，並加重其刑。而被告所犯施用第
    一級毒品及第二級毒品二罪間，犯意各別，行為互殊，應予
    分論併罰。末查，被告曾因偽造文書案，經臺灣板橋地方法
    院以八十八年度訴緝字第一六九號判決處有期徒刑三月，嗣
    上訴臺灣高等法院後，因撤回上訴而確定，並於八十九年六
    月十三日徒刑執行完畢出監之情，有臺灣高等法院被告全國
    前案紀錄表在卷可稽，其於有期徒刑執行完畢後，五年內再
    犯有期徒刑以上之罪，為累犯，依法遞予加重其刑。爰審酌
    被告屢次施用海洛因及安非他命，漠視法令之禁制，恣意濫
    用藥品，甚為可訾，兼衡其智識程度、犯罪動機、目的、施
    用期間長短，及犯罪後坦承施用毒品犯行等一切情狀，分別
    量處如主文所示之刑，並定其應執行刑。
三、扣案第一級毒品海洛因（淨重一‧七一公克），係查獲之毒
    品，應依毒品危害防制條例第十八條第一項前段之規定，沒
    收銷燬之。另盛裝上開毒品之包裝袋一只、塑膠吸管二支，
    係被告所有供施用毒品所用之物，業據被告供承在卷，爰依
    刑法第三十八條第一項第二款之規定宣告沒收，附此敘明。
據上論斷，應依刑事訴訟法第 273 條之 1 第 1 項、第 299 條
第 1 項前段，毒品危害防制條例第 10 條第 1 項、第 2項、第
 18 條第 1 項前段，刑法第 11 條前段、第 56 條、第 47條、
第 51 條第 5 款、第38條第1項第2款，判決如主文。
本案經檢察官陳鴻濤到庭執行職務。
中　　華　　民　　國    94    年    6     月    22    日
                  刑事第九庭法  官  李  君  豪
以上正本證明與原本無異。
如不服本判決，應於送達後 10 日內向本院提出上訴狀（須附繕
本）。
                            書記官  蕭  汝  芳
中　　華　　民　　國    94    年    6     月    22    日
附錄本案論罪科刑法條全文：
毒品危害防制條例第10條
施用第一級毒品者，處六月以上五年以下有期徒刑。
施用第二級毒品者，處三年以下有期徒刑。
